臺灣彰化地方法院刑事判決　　　九十四年度訴字第一七三六號
公　訴　人　臺灣彰化地方法院檢察署檢察官
被　　　告　甲○○
上列被告因違反毒品危害防制條例案件，經檢察官提起公訴（九
十四年度毒偵字第三九五三號），由本院合議庭裁定依簡式審判
程序審理判決如下：
    主  文
甲○○連續施用第一級毒品，處有期徒刑玖月，扣案之海洛因貳
包（合計淨重零點肆肆公克、空包裝重零點柒肆公克）均沒收銷
燬之、注射針筒伍支均沒收之；又連續施用第二級毒品，處有期
徒刑肆月，扣案之甲基安非他命壹包（警秤毛重約零點陸公克）
沒收銷燬之。應執行有期徒刑壹年，扣案之海洛因貳包（合計淨
重零點肆肆公克、空包裝重零點柒肆公克）、甲基安非他命壹包
（警秤毛重約零點陸公克）均沒收銷燬之、注射針筒伍支均沒收
之。
    事  實
一、甲○○前曾因施用毒品案件，經送執行觀察、勒戒後，因認
    有繼續施用毒品之傾向，乃續行執行強制戒治，後經戒治所
    評定合格，認無繼續執行戒治之必要，於民國九十二年十月
    二十二日停止戒治，所餘期間付保護管束，上開保護管束已
    於九十二年十二月三十日屆滿而執行完畢，並由臺灣彰化地
    方法院檢察署檢察官以九十三年度戒毒偵字第十號為不起訴
    之處分確定；詎仍不知警惕，又另行基於施用第一級毒品海
    洛因之概括犯意，自九十四年七月下旬某日起至同年八月二
    日凌晨二時許止，在其位於彰化縣埤頭鄉○○村○○路二九
    八號居所，或以將少許海洛因粉末置入注射針筒內加水後，
    再以針筒注射手臂施用之方式，或以將少許海洛因粉末摻入
    香煙內點火吸用之方式，連續施用第一級毒品海洛因共計約
    三、四次。又另行基於施用第二級毒品甲基安非他命（起訴
    書誤載為安非他命）之概括犯意，先、後於九十四年七月下
    旬某日、同年八月一日下午六時許，在其上址居所，以將少
    許甲基安非他命放入玻璃球內，以火燒烤再吸其煙霧之方式
    ，連續施用第二級甲基毒品安非他命各一次（共計二次）。
    嗣於九十四年八月二日上午七時四十分許，為警在其上開居
    所查獲，並起出其所有、供施用海洛因所用之注射針筒三支
    扣案，且於同日上午八時五十分許，在彰化縣警察局北斗分
    局埤頭分駐所廁所內，將其所有、藏放在內衣內而供己施用
    之海洛因一包（與嗣為警查扣之另一包海洛因，合計淨重零
    點四四公克、空包裝重零點七四公克）及其所有、供施用海
    洛因所用之注射針筒一支取交警方扣案，復於同日上午十時
    十五分許，在前開分駐所廁所內，經女警對其搜身後，在其
    內衣起獲其所有、供己施用之海洛因一包（與上開為警查扣
    之海洛因一包，合計淨重零點四四公克、空包裝重零點七四
    公克）、其所有供己施用之甲基安非他命一包（警秤毛重約
    零點六公克）及其所有、供施用海洛因所用之注射針筒一支
    扣案。
二、案經彰化縣警察局北斗分局報請臺灣彰化地方法院檢察署檢
    察官偵查起訴，由本院合議庭裁定依簡式審判程序審理。
    理  由
一、訊據被告甲○○對於上揭事實坦承不諱，且有彰化縣警察局
    北斗分局委託檢驗尿液代號與真實姓名對照認證單、查獲涉
    嫌毒品危害防制例毒品初步檢驗報告單、彰化縣衛生局煙毒
    尿液檢驗成績書、法務部調查局鑑定通知書各一件及照片二
    幀在卷可稽，並有被告所有、供己施用之海洛因二包（合計
　　淨重零點四四公克、空包裝重零點七四公克）、甲基安非他
　  命一包（警秤毛重約零點六公克）及其所有、供施用海洛因
    所用之注射針筒五支扣案可佐，被告就其有連續施用第一級
    毒品海洛因及連續施用第二級毒品甲基安非他命之自白與事
　　實相符。此外，復有臺灣彰化地方法院檢察署刑案資料查註
  　紀錄表、臺灣高等法院被告全國前案紀錄表、在監在押全國
    紀錄表各一份在卷可考，本件事證明確，被告犯行洵堪認定
    。
二、按海洛因係毒品危害防制條例所定之第一級毒品，而甲基安
　　非他命則係同條例所定之第二級毒品，均不得非法施用。核
  　被告所為，係犯毒品危害防制條例第十條第一項之施用第一
    級毒品罪及同條第二項之施用第二級毒品罪。其為供施用第
    一級毒品及第二級毒品而持有各該級毒品之低度行為，應各
    為施用之高度行為所吸收，均不另論罪。又被告先後三、四
    次之施用第一級毒品海洛因及先後二次之施用第二級毒品甲
    基安非他命之犯行，均時間緊接，犯罪構成要件相同，顯各
    係基於概括之犯意反覆為之，均為連續犯，應依連續犯之規
    定，各論以一罪，並均加重其刑。被告所犯上開二罪間，犯
    意各別，罪質互殊，應予分論併罰。爰審酌被告之素行、犯
    罪之動機、目的、施用毒品係戕害自身健康、施用毒品海洛
    因及施用毒品甲基安非他命之次數、所生危害及犯罪後之態
    度等一切情狀，分別量處如主文所示之刑，並定其應執行之
    刑，以示懲儆。
三、扣案之海洛因二包（合計淨重零點四四公克、空包裝重零點
    七四公克）及甲基安非他命一包（警秤毛重約零點六公克）
    ，均為查獲之毒品，均應依毒品危害防制條例第十八條第一
    項前段之規定宣告沒收銷燬之；又扣案之注射針筒五支，則
    均係被告所有、供施用海洛因所用之物，已據被告陳明在卷
    ，爰均依刑法第三十八條第一項第二款之規定併予宣告沒收
    之。
據上論斷，應依刑事訴訟法第二百七十三條之一第一項、第二百
九十九條第一項前段，毒品危害防制條例第十條第一項、第二項
、第二十三條第二項、第十八條第一項前段，刑法第十一條前段
、第五十六條、第五十一條第五款、第三十八條第一項第二款，
判決如主文。
本案經檢察官高如應到庭執行職務
中　　華　　民　　國　九十四　年　十一　月　　十七　　日
                  刑事第三庭    法　官　李雅俐
以上正本證明與原本無異。
如不服本判決，應於判決送達後十日內，向本院提出上訴狀（須
附繕本）。
中　　華　　民　　國　九十四　年　十一　月　　十七　　日
                          　　　書記官  陳秀娟
附錄論罪科刑法條：
毒品危害防制條例第十條：
施用第一級毒品者，處六月以上五年以下有期徒刑。
施用第二級毒品者，處三年以下有期徒刑。
